臺灣臺北地方法院民事判決　　　　　　　100年度婚字第454號
原　　　告　王凌九
訴訟代理人　周幸樺律師
被　　　告　包淑青
上列當事人間請求離婚事件，本院於民國100年12月13日言詞辯
論終結，判決如下：
    主      文
准原告與被告離婚。
訴訟費用由被告負擔。
    事實及理由
一、原告主張略以：原告自原配偶王楊月雲女士於民國95年11月
    28日死亡後，因兒媳及孫子女工作及學業繁忙，不便打擾，
    便獨自居住於台北市○○區○○路30巷148弄31號1樓。原告
    係14年2月26日出生，已年逾86歲，被告及其妹包雅玲得知
    原告年事已高，平時獨居，名下尚有存款，內心空虛寂寞，
    渴望有人陪伴，遂先佯裝向原告分租房間，可與原告作伴，
    再向原告示好，藉機親近原告，取得原告信任，慫恿原告結
    婚，兩造便於99年1月8日赴台北市文山區戶政事務所辦理結
    婚登記。然而，被告竟未經原告同意，私自於99年1月7日起
    至99年1月10日，短短4天，連續擅自持原告所有兆豐銀行提
    款卡，分17次提款，共計盜領新台幣46萬元，嗣因原告找不
    到提款卡詢問被告，被告始將提款卡交還原告；但數日後，
    被告又改持原告兆豐銀行存褶及印章，自行前往銀行各提領
    100萬元及50萬元，幸經銀行行員拒絕未果；被告又佯稱其
    父親車禍開刀需要醫藥費，要求原告提領現金47萬元交付被
    告，但迄今原告仍不知道被告所言是否屬實。由於被告擅自
    密集提領原告銀行帳戶及不斷向原告索取金錢，令原告十分
    心寒，已不敢和被告同處一室。而被告上開行為，亦涉嫌犯
    罪，原告已經提起刑事告訴。為此依民法第1052條第2項之
    規定訴請離婚等語。
二、被告則以：兩造結婚時間不長，但是真心相對，會演變成現
    在狀況，係因原告家人不斷對被告提出告訴，而原告所述被
    告提款46萬元，實係原告交付被告提款卡和密碼，授權被告
    提領，另外兩次赴銀行臨櫃領款100萬元或50萬元，亦是原
    告要求被告代為提領等語置辯。並聲明：原告之訴駁回。
三、按有民法第1052條第1 項以外之重大事由，難以維持婚姻者
    ，夫妻之一方得請求離婚，但其事由應由夫妻之一方負責者
    ，僅他方得請求離婚，民法第1052條第2 項定有明文。是對
    於家庭生活之美滿幸福，有妨礙之情形，即得認其與此之所
    謂難以維持婚姻之重大事由相當（最高法院79年臺上字第10
    40號判決及86年度第2 次民事庭會議決議參照）。至於是否
    有難以維持婚姻之重大事由，其判斷標準為婚姻是否已發生
    破綻而無回復之希望，此不可僅由原告已喪失維持婚姻意欲
    之主觀面加以認定，而應依客觀的標準，即難以維持婚姻之
    事實，是否已達於倘處於同一境況，任何人均將喪失維持婚
    姻希望之程度以決之（最高法院87年度臺上字第1304號判決
    參照）。
四、原告主張之事實，業據其提出戶籍謄本、本院99年度輔宣字
    第23號裁定、臺北縣政府警察局新莊分局文化派出所受理刑
    事案件報案三聯單及臺灣臺北地方法院檢察署檢察官99年度
    偵續字第1002號起訴書等件影本為證，被告對於有持原告提
    款卡提款及赴銀行取款等情並不否認，惟辯稱係得到原告授
    權云云，並不可採，堪信原告之主張為真實。本院審酌兩造
    年齡相差40歲，原告為受輔助宣告之人，兩造婚後不久，被
    告即擅自盜領原告存款，或向原告索取大額金錢，令原告心
    中恐懼害怕，已不願再與被告同處一室，堪認兩造婚姻有難
    以維持之重大事由存在。從而，原告請求判決離婚，為有理
    由，應予准許。
五、訴訟費用負擔之依據：民事訴訟法第78條。
中    華    民    國   100    年    12    月    27    日
                        家事法庭法  官  徐麗瑩
以上正本係照原本作成。
如對本判決上訴，須於判決送達後20日之不變期間內，向本院
提出上訴狀，並繳納上訴裁判費新臺幣4,500元。
中    華    民    國   100    年    12    月    27    日
                                書記官  黃世昌